【裁判字號】    97,訴,1590
【裁判日期】    971031
【裁判案由】    毒品危害防制條例
【裁判全文】
臺灣基隆地方法院刑事判決              97年度訴字第1531號
公  訴  人  臺灣基隆地方法院檢察署檢察官
被      告  乙○○
                    （另案於臺灣基隆監獄執行中）
上列被告因毒品危害防制條例案件，經檢察官提起公訴（97年度
毒偵字第2089號、97年度毒偵字第2377號）及追加起訴（97年度
毒偵字第2549號），被告於準備程序進行中，就被訴事實為有罪
之陳述，經本院合議庭裁定由受命法官獨任進行簡式審判程序，
判決如下：
    主  文
乙○○施用第一級毒品，累犯，處有期徒刑柒月；又施用第一級
毒品，累犯，處有期徒刑柒月；又施用第一級毒品，累犯，處有
期徒刑柒月。應執行有期徒刑壹年參月。
    事  實
一、乙○○前因施用毒品案件，經2 次觀察、勒戒後，均認無繼
    續施用毒品之傾向，由臺灣基隆地方法院檢察署檢察官各以
    87年度偵字第4940號、88年度毒偵字第1269號及89年度毒偵
    緝字第7號為不起訴處分確定。又因於民國89年7月間三犯施
    用毒品案件，經本院以89年度毒聲字第2267號裁定令入強制
    戒治處所施以強制戒治，於91年3 月11日執行完畢，同時經
    本院以89年度訴字第854號判決應執行有期徒刑1年2 月確定
    ，於92年4月25日假釋出監並付保護管束，並於92年5月31日
    期滿未經撤銷假釋而執行完畢；復再因施用第一、二級毒品
    案件，由本院以93年度訴字第859號判決應執行有期徒刑1年
    6月確定，於95年8月31日假釋出監並付保護管束，於95年10
    月24日期滿未經撤銷假釋而執行完畢（構成累犯）；其後，
    又因施用第一級毒品案，經本院以97年度訴字第436 號判決
    處有期徒刑7 月，嗣經上訴，由臺灣高等法院以97年度上訴
    字第3794號判決上訴駁回而確定；復又因施用毒品案件，經
    本院以97年度訴字第887號判處應執行有期徒刑1年2 月確定
    ；再因施用毒品案，經本院以97年度訴字第776 號判決處應
    執行有期徒刑9 月確定；又因施用第一級毒品案件，由本院
    以97年度訴字第1039號判決處有期徒刑7 月確定，現仍執行
    中。
二、詎其猶不知悔改，復分別基於施用第一級毒品海洛因之犯意
    ，而於下列時間、地點施用毒品：
  (一)97年7月13日晚間8、9時許，在基隆市○○區○○路9巷45號
    底層住處，以將第一級毒品海洛因摻水注入針筒，以注射靜
    脈血管之方式，施用海洛因1次，嗣於同年7月14日中午，因
    毒品列管人口，為警通知到場，並依法採驗其尿液呈毒品嗎
    啡陽性反應，而悉(一)犯行。
  (二)97年8月16日晚間8、9時許，在上址，以將第一級毒品海洛
    因摻水注入針筒，以注射靜脈血管之方式，施用海洛因1次
    ，嗣於同年月17日下午1時30分許，在基隆市○○區○○街
    216號前，為警查獲，經其同意採驗尿液呈毒品嗎啡陽性反
    應，而悉(二)犯行。
  (三)97年8月23日晚間7時許，在上址，以將第一級毒品海洛因
    摻水注入針筒，以注射靜脈血管之方式，施用海洛因1次。
    嗣於同年8月24日下午7時10分許，在基隆市○○區○○路
    393 巷口處，為警查獲，並採驗其尿液呈毒品嗎啡陽性反
    應，而悉(三)犯行。
三、案經基隆市警察局第二分局報告臺灣基隆地方法院檢察署檢
    察官偵查起訴。
    理  由
一、按「有左列情形之一者，為相牽連之案件：一一人犯數罪者
    。二數人共犯一罪或數罪者。三數人同時在同一處所各別犯
    罪者。四犯與本罪有關係之藏匿人犯、湮滅證據、偽證、贓
    物各罪者」；又於第一審辯論終結前，得就與本案相牽連之
    犯罪或本罪之誣告罪，追加起訴，刑事訴訟法7條、第265條
    第1項分別定有明文。茲檢察官就被告乙○○於97年8月16日
    另犯施用第一級毒品罪（一人犯數罪），於辯論終結前，具
    狀向本院追加起訴（本院案號：97年度訴字第1590號），揆
    諸前揭規定，應予准許，合先敘明。
二、本件被告所犯者非為死刑、無期徒刑、最輕本刑為3 年以上
    有期徒刑之罪或高等法院管轄第一審案件，其於準備程序進
    行中，先就被訴事實為有罪之陳述，經告知其簡式審判程序
    之旨，並聽取公訴人及被告之意見後，本院依刑事訴訟法第
    273條之1第1 項之規定，裁定由受命法官獨任進行簡式審判
    程序，且依同法第273條之2規定，簡式審判程序之證據調查
    ，不受第159條第1項、第161條之2、第161條之3、第163 條
    之1及第164條至第170條規定之限制，合先敘明。
三、前揭犯罪事實，業據被告於本院準備程序及審理時坦承不諱
    ，而經被告同意為警採集之3 次尿液經送驗後，均分別呈現
    嗎啡、可待因之陽性反應，此有列管毒品人口尿液檢體採集
    送驗紀錄表、基隆市警察局第二分局偵辦毒品案件尿液檢體
    對照表、受尿液檢驗人尿液檢體採集送驗紀錄表各乙份、台
    灣檢驗科技股份有限公司濫用藥物檢驗報告2 份、台灣尖端
    先進生技醫藥股份有限公司濫用藥物檢驗報告乙份（見97年
    度毒偵字第2089號卷第5-7頁、97年度毒偵字第2377號第4-5
    頁、97年度毒偵字第2549號卷第8-10頁）附卷可稽，且參之
    以酵素免疫分析或薄層定性分析等方式為初步篩檢者，檢驗
    結果雖有相當程度偽陽性之可能，然以氣（液）相層析、質
    譜分析之儀器為交叉確認者，檢驗結果出現偽陽性之機率則
    極低，因而具有公信力，核足為對涉嫌人不利之認定；尤以
    「毒品施用後於尿液、血液中可檢出之最大時限，與施用劑
    量、施用頻率、施用方式、施用者飲水量之多寡、個人體質
    、代謝情況、檢體收集時間點及所用檢測方法之靈敏度等因
    素有關，因個案而異。依據Clarke'sIsolationIdentific
    at ion of Drugs第二版記載，血液中藥物之半衰期（濃度
    減半所需時間）分別為古柯鹼0.7-1.5小時、海洛因3分鐘（
    其代謝物為嗎啡2-3小時）、嗎啡2-3小時、大麻20 -36小時
    、安非他命12小時（當尿液偏酸性時，為4-8 小時）、甲基
    安非他命9小時、Keta m ine 2-4小時，而MD MA約8.49小時
    。一般於尿液中可檢出之最大時限，古柯鹼為施用後1-4 天
    、海洛因2-4天、嗎啡2-4天、大麻1-10天、安非他命1-4 天
    、甲基安非他命1-5天、MDMA1- 4天、MDA1-4天、Ketamine2
    -4天。」此曾經行政院衛生署藥物食品檢驗局以92年7 月23
    日管檢字第0920005609號函釋在案，足認被告自白與犯罪事
    實相符，其犯罪事證明確，犯行洵堪認定，應依法論科。
三、海洛因係毒品危害防制條例第2條第2項第1款所定之第一級
    毒品，核被告所為係犯毒品危害防制條例第10條第1項之施
    用第一級毒品罪。被告持有第一級毒品海洛因之低度行為，
    應為施用第一級毒品之高度行為所吸收，不另論罪。被告先
    後所犯上開3 罪，犯意各別，行為互殊，應予分論併罰。再
    被告有事實欄所載之論罪科刑執行完畢情形，有臺灣高等法
    院被告前案紀錄表乙份附卷佐憑，其於前案執行完畢後5 年
    內，故意再犯本件有期徒刑以上之各罪，均為累犯，各依刑
    法第47條第1 項加重其刑；爰審酌被告曾有施用毒品之前科
    仍不知戒除，惟犯罪後坦承犯行，且所犯之施用毒品犯行乃
    戕害自己身心健康，並未危及他人等一切情狀，分別量處如
    主文所示之刑，併定其應執行之刑。
據上論斷，應依刑事訴訟法第265條第1項、第273條之1第1項、
第299條第1項前段，毒品危害防制條例第10條第1項，刑法第11
條前段、第47條第1項、第51條第5款，判決如主文。
本案經檢察官甲○○到庭執行職務。
中    華    民    國    97    年  10    月    31    日
                  刑事第四庭法  官  周霙蘭
以上正本證明與原本無異。
如不服本判決應於收受本判決後10日內向本院提出上訴書狀，其
未敘述上訴理由者，並得於提起上訴後10日內向本院補提理由書
狀（均須按他造當事人之人數附繕本）「切勿逕送上級法院」。
中    華    民    國    97    年  10    月    31    日
                            書記官  呂明龍
附錄本案所犯法條：
毒品危害防制條例第10條：
I施用第一級毒品者，處 6 月以上 5 年以下有期徒刑。
II施用第二級毒品者，處 3 年以下有期徒刑。


司法院資訊處製作；財團法人民間司法改革基金會備份。
